臺灣屏東地方法院屏東簡易庭小額民事判決
111年度屏小字第520號
原      告  周德源  
訴訟代理人  洪梅秀  
原      告  周德榮  
訴訟代理人  周冠宇  
被      告  周德男  
上列被告因毀損案件，經原告提起刑事附帶民事訴訟請求損害賠
償事件（110年度附民字第422號），經本院刑事庭裁定移送前來
，本院於民國111年11月22日言詞辯論終結，判決如下：
    主  文
一、被告應給付原告周德源新臺幣（下同）4,300元，及自民國1
    10年12月21日起至清償日止，按週年利率5%計算之利息。
二、被告應給付原告周德榮4,000元，及自民國110年12月21日起
    至清償日止，按週年利率5%計算之利息。
三、本判決得假執行。
    事實及理由
一、原告主張：被告於民國110年5月10日10時25分前之某時許，
    在與其兄弟即原告周德源、周德榮共有之坐落屏東縣○○市街
    ○段○○段000地號土地上，持鋸子將周德源種植之樹木1棵（
    價值1,000元）及周德榮種植之木瓜樹二棵（價值4,000元）
    鋸斷，並將周德源種植之紅竹101株（價值3,300元）連根拔
    起，造成原告二人受有前開作物價值之損害。為此，爰依侵
    權行為損害賠償之法律關係提起本件訴訟，並聲明如主文所
    示。
二、被告則以：前開作物是祖先留下來的，並非原告所有，所以
    不願賠償等語置辯，求原告之訴駁回。
三、得心證之理由：
  ㈠按因故意或過失，不法侵害他人之權利者，負損害賠償責任
    ；故意以背於善良風俗之方法，加損害於他人者亦同；違反
    保護他人之法律，致生損害於他人者，負賠償責任，但能證
    明其行為無過失者，不在此限，民法第184條定有明文。經
    查，原告主張之上開事實，經本院以110年度易字第947號案
    件，判決被告犯毀損他人物品罪，處拘役30日等情，有判決
    書在卷可參，堪信為真實。而前開樹木、紅竹及木瓜樹分別
    為周德源、周德榮所有之事實，已經本院刑事庭調查加傳問
    無利害關係之證人周榮義、周柱證述明確，並認定該物所有
    權屬原告在卷。被告雖以前詞置辯，然並未提出何證據以實
    其說，又與其在刑事審理程序中所稱不知前開作物係何人種
    植之情節前後相異，是被告前開辯詞尚非可採。從而，原告
    依侵權行為之法律關係，分別請求被告賠償周德源4,300元
    、周德榮4,000元之損害，自屬有據。
　㈡復按遲延之債務，以支付金錢為標的者，債權人得請求依法
    定利率計算之遲延利息；應付利息之債務，其利率未經約定
    ，亦無法律可據者，週年利率為百分之5；給付無確定期限
    者，債務人於債權人得請求時，經其催告而未為給付，自受
    催告時起，負遲延責任。其經債權人起訴而送達訴狀，或依
    督促程序送達支付命令，或為其他相類之行為者，與催告有
    同一之效力，民法第233條第1項前段、第203條、第229條第
    2項分別定有明文。本件原告請求被告賠償損害，係以支付
    金錢為標的，是原告周德源請求被告給付4,300元，原告周
    德榮請求被告給付4,000元，及均自起訴狀繕本送達（於110
    年12月20日送達，見附民卷第34-1頁送達證書）翌日即110
    年12月21日起至清償日止，按週年利率5%計算之利息，亦屬
    有據。
四、綜上所述，原告依侵權行為之法律關係，請求被告給付如主
    文第1、2項之金額及利息為有理由，應予准許。又本件係就
    民事訴訟法第436條之8適用小額訴訟程序所為被告敗訴之判
    決，依同法第436條之20規定，應依職權宣告假執行。
五、本件原告係於刑事訴訟程序提起民事訴訟，經本院刑事庭裁
    定移送前來，依刑事訴訟法第504條第2項規定，無庸繳納裁
    判費，且本件訴訟繫屬期間亦未增生訴訟費用事項，故無訴
    訟費用負擔問題，併予敘明。
中　　華　　民　　國　　111 　年　　12　　月　　 1  　日
                  屏東簡易庭  法　官  藍家慶
以上為正本，係照原本作成。
如不服本判決，應於判決送達後20日內，以判決違背法令為理由
，向本院提出上訴狀並表明上訴理由（上訴理由應表明：一、原
判決所違背之法令及具體內容；二、依訴訟資料可認為原判決有
違背法令之具體事實），如未表明上訴理由者，應於上訴後20日
內向本院提出上訴理由書。如委任律師提起上訴者，應一併繳納
上訴審判裁判費。　　　　　　　　　
中　　華　　民　　國　　111 　年　　12　　月　　1 　　日
                              書記官  鍾嘉芸